【裁判字號】    91,易,2840
【裁判日期】    920529
【裁判案由】    偽造文書
【裁判全文】
臺灣臺中地方法院刑事判決                        九十一年度易字第二八四號
    公  訴  人  臺灣台中地方法院檢察署檢察官
    被      告  乙○○
                甲○○
右列被告因偽造文書案件，經檢察官聲請以簡易判決處刑（九十一年度偵字第一二三
四０號），本院臺中簡易庭認為不宜適用簡易程序移
判決如左：
    主  文
乙○○、甲○○共同偽造印章，足以生損害於公眾，各處有期徒刑參月，如易科罰金
，皆以參佰元折算壹日，均緩刑貳年。如附表所示之物，沒收。
    事  實
一、現役軍人乙○○參加教育部九十一年度（第二梯次）軍訓教官之甄選，為期能順
    利錄取，與甲○○於民國九十一年三月間某日在高雄縣鳳山巿中華商場一處茶坊
    內，議妥由甲○○代為參加考試之計畫。其等遂基於共同犯意之聯絡，由乙○○
    於九十一年六月二十日前，在某處委由不知情之刻印業者偽造「教育部九十一年
    度軍訓教官甄選委員會」之圓戳章一枚；並於九十一年六月二十日在住處將其所
    有准考證上本人之照片撕下，換貼甲○○之照片，再蓋用上開圓戳章，而變造此
    項關於應考人資格之證明；復於同年月二十一日在住處將其「中華民國軍人身分
    證」上之照片撕下，換貼甲○○之照片，而變造軍人身分證，足以生損害於該考
    試單位對考試管理及軍事機關對軍人身分證件核發之正確性。其後甲○○即於同
    年月二十二日下午一時三十分許，同時持用上開變造之證件，在國立台中高級工
    業職業學校代乙○○應考，經監考官許玉麟核對上開證明之照片與甄選報名表所
    貼用者不符，而查悉上情。
二、案經台中憲兵隊報請臺灣台中地方法院檢察署檢察官偵查後，聲請以簡易判決處
    刑，本院臺中簡易庭認為不宜適用簡易程序，再移由本院刑事庭改依通常程序審
    理。
    理  由
一、訊據被告乙○○、甲○○均自白前開犯行。而被告二人之自白，核與證人許玉麟
    所證述她於監考時核對准考證、軍人身分證及甄選報名表上之照片，發現不合等
    語相符，復有卷附之「教育部九十一年度（第二梯次）軍訓教官甄選報名表」、
    准考證、中華民國軍人身分證件等影本各一件可資佐證，足見被告之自白屬實可
    採。故本件事證明確，被告等前開犯行，足可認定。
二、核被告等所為，均係犯刑法第二百十六條、第二百十二條之行使變造特種文書罪
    及第二百十七條第一項偽造印章罪。其等就上開所犯各罪，具有犯意聯絡及行為
    分擔，為共同正犯。又使不知情之第三者偽造「教育部九十一年度軍訓教官甄選
    委員會」之圓戳章一枚，構成間接正犯。且其等變造准考證及中華民國軍人身分
    證之低度行為，應各為行使之高度行為所吸收，均不另論罪。另同時行使變造之
    准考證及軍人身分證，以一行為觸犯二罪名，構成同種想像競合犯，依刑法第五
    十五條前段，應論以一罪。至被告等所犯之偽造印章、行使變造特種文書等二罪
    間，具有方法、目的之牽連關係，為牽連犯，依刑法第五十五條後段應從較重之
    偽造印章罪處斷。爰審酌被告等素行不惡，為求錄取採用不法手段，固屬非是，
    幸危害不大，再考量其等犯罪之目的、方法、犯後態度等一切情狀後，而各量處
    如主文所示之刑，並均諭知如易科罰金之折算標準。再查被告均無前科，此有其
    等之臺灣高等法院被告全國前案紀錄表各一份在卷可憑，本院除認被告均已極為
    悔悟外，也相信透過本件之審判程序，足促被告警惕，不致復於日後再使用非法
    手段追求私利，是本件以暫不執行為宜，遂均宣告緩刑二年，俾利自新。至如附
    表所示，前開偽造之圓戳章一枚，應依刑法第二百十九條沒收之；另變造之准考
    證一張及軍人身分證上所換貼被告甲○○之照片一張，均為被告等所有供本件犯
    罪使用之物，爰依刑法第三十八條第一項第二款，併予宣告沒收，復因已沒收准
    考證一張，故其上所換貼之被告甲○○照片一張及蓋用圓戳章所生之印文一枚，
    均不另諭知沒收。
據上論斷，應依刑事訴訟法第四百五十二條、第二百九十九條第一項前段，刑法第二
十八條、第二百十六條、第二百十二條、第二百十七條、第二百十九條、第五十五條
、第四十一條第一項前段、第七十四條第一款、第三十八條第一項第二款，罰金罰鍰
提高標準條例第一條前段、第二條，判決如主文。
中      華      民      國      九十二      年    五    月    二十九    日
                                        法  官  莊  深  淵
右正本證明與原本無異。
如不服本判決，應於送達後十日內向本院提出上訴狀（須附繕本），上訴於台灣高等
法院台中分院。
                                        書記官
中      華      民      國      九十二      年    五    月    二十九    日
附錄論罪科刑法條
中華民國刑法第二百一十二條：
偽造、變造護照、旅券、免許證、特許證及關於品行、能力服務或其他相類之證書、
介紹書，足以生損害於公眾或他人者，處一年以下有期徒刑、拘役或三百元以下罰金
。
中華民國刑法第二百十六條：
行使第二百十條至第二百十五條之文書者，依偽造、變造文書或登載不實事項或使登
載不實事項之規定處斷。
中華民國刑法第二百十七條：
偽造印章、印文或署押，足以生損害於公眾或他人者，處三年以下有期徒刑。
盜用印章、印文或署押，足以生損害於公眾或他人者，亦同。
附表：
┌──┬─────────────┬───┬──────────────┐
│編號│    沒收物名稱            │數量  │    備      註              │
├──┼─────────────┼───┼──────────────┤
│一  │「教育部九十一年度軍訓教官│一枚  │                            │
│    │甄選委員會」圓戳章        │      │                            │
├──┼─────────────┼───┼──────────────┤
│    │准考證                    │一張  │教育部九十一年度（第二梯次）│
│二  │                          │      │軍訓教官甄選考試，准考證號：│
│    │                          │      │００七五，應考人姓名：乙○○│
├──┼─────────────┼───┼──────────────┤
│三  │被告甲○○之照片          │一張  │附貼在乙○○之中華民國軍人身│
│    │                          │      │分證上                      │
└──┴─────────────┴───┴──────────────┘


司法院資訊處製作；財團法人民間司法改革基金會備份。
